臺灣高等法院臺中分院刑事裁定　
111年度聲字第1367號
聲  請  人  臺灣高等檢察署臺中檢察分署檢察官
受  刑  人  江家豪



              （現於法務部○○○○○○○○○○○執行中）
上列聲請人因受刑人數罪併罰有二裁判以上，聲請定其應執行之
刑（聲請案號：111年度執聲字第610號），本院裁定如下：
    主  文
江家豪因竊盜等罪，所處各如附表所載之刑，應執行有期徒刑參
年捌月。
    理  由
一、按裁判確定前犯數罪者，併合處罰之；數罪併罰，有二裁判
    以上者，依刑法第51條之規定，定其應執行之刑；宣告多數
    有期徒刑者，於各刑中之最長期以上，各刑合併之刑期以下
    ，定其刑期，但不得逾30年，刑法第50條第1項前段、第53
    條及第51條第5款分別定有明文。又刑法第50條第2項規定「
    前項但書情形，受刑人請求檢察官聲請定應執行刑者，依第
    51條規定定之」，是於同時有得易科罰金、得易服社會勞動
    、不得易刑處分之情形者，須經受刑人請求，檢察官始得據
    以聲請定應執行刑。
二、受刑人江家豪因竊盜等罪，經臺灣臺中地方法院、本院先後
    判處如附表所示之刑，均經確定在案。茲檢察官聲請定其應
    執行之刑，本院審核認本件檢察官聲請既係應受刑人之請求
    ，有臺灣臺中地方檢察署民國111年6月22日刑法第50條第1
    項但書案件是否請求定應執行刑調查表在卷可稽，是依刑法
    第50條第2項之規定，本件聲請為正當，應定其應執行之刑
    （至檢察官聲請書附表之錯誤，更正如本裁定附表所示）。
    又定應執行刑，不僅攸關國家刑罰權之行使，於受刑人之權
    益亦有重大影響，除顯無必要或有急迫情形外，法院於裁定
    前，允宜予受刑人以言詞、書面或其他適當方式陳述意見之
    機會，程序保障更加周全（最高法院110年度台抗大字第489
    號裁定意旨參照），經本院於民國111年6月30日訊問時聽取
    受刑人言詞陳述對本件定應執行案件之意見後，已保障受刑
    人程序上之權益，爰審酌受刑人所犯如附表所示各罪之犯罪
    態樣、時間間隔、侵害法益、各罪依其犯罪情節所量定之刑
    、受刑人就定應執行刑所陳述之意見等情，依刑事訴訟法第
    477條第1項，刑法第53條、第50條第2項、第51條第5款，裁
    定如主文。
中    華    民    國    111   年    6     月    30    日
        　　刑事第五庭    審判長法　官  鄭  永  玉
　　　　　　　　　　　　　　    法　官  許  文  碩
　　　　　　　　　　　　　　　  法　官  周  莉  菁     
　　　　　　　　　　　　　　　　                     
以上正本證明與原本無異。     
不得抗告。
                                書記官  王  朔  姿
　　　　　　　　　　　　　　　　
中　　華　　民　　國　　111 　年　　6 　　月　　30　　日
【附表】：受刑人江家豪定應執行刑案件一覽表
編           號  1 2 3 罪           名  竊盜 竊盜 竊盜 宣    告     刑  有期徒刑3月 有期徒刑4月 有期徒刑5月 （2次） 犯  罪  日  期  110年6月16日 110年5月5日 110年5月29日、 110年6月9日 偵查（自訴）機關年   度   案  號  臺中地檢110年度速偵字第2713號 臺中地檢110年度偵字第25187號等 臺中地檢110年度偵字第25187號等 最後事實審 法        院 臺中地院 臺中地院 臺中地院  案        號 110年度沙簡字第393號 110年度簡字第1094號 110年度簡字第1094號  判  決 日 期 110年7月29日 110年10月25日 110年10月25日 確定判決 法        院 臺中地院 臺中地院 臺中地院  案        號 110年度沙簡字第393號 110年度簡字第1094號 110年度簡字第1094號  判決確定日期 110年11月8 日 110年11月23日 110年11月23日 是否為得易科罰金、易服社會勞動之案件  是 是 是 備           註  臺中地檢110年度執字第13091號 臺中地檢111年度執字第55號 臺中地檢111年度執字第55號    編號2-3定應執行有期徒刑10月  
編           號  4 5 6 罪           名  竊盜 竊盜 竊盜 宣    告     刑  有期徒刑3月 （2次） 有期徒刑8月 （2次） 有期徒刑7月  犯  罪  日  期  110年3月4日、 110年4月17日 110年3月23日、 110年6月1日 110年5月4日 偵查（自訴）機關年   度   案  號  臺中地檢110年度偵字第16373號等 臺中地檢110年度偵字第16373號等 臺中地檢110年度偵字第16373號等 最後事實審 法        院 臺中地院 臺中地院 臺中地院  案        號 110年度易字第1635號 110年度易字第1635號 110年度易字第1635號  判  決 日 期 110年10月29日 110年10月29日 110年10月29日 確定判決 法        院 臺中地院 臺中地院 臺中地院  案        號 110年度易字第1635號 110年度易字第1635號 110年度易字第1635號  判決確定日期 110年11月30日 110年11月30日 110年11月30日 是否為得易科罰金、易服社會勞動之案件  是 否 否 備           註  臺中地檢111年度執字第79號 臺中地檢111年度執字第80號 臺中地檢111年度執字第80號   定應執行有期徒刑5月 編號5-6定應執行有期徒刑1年  
編           號  7 8 9 罪           名  竊盜 竊盜 竊盜 宣    告     刑  有期徒刑6月 有期徒刑6月 有期徒刑5月 犯  罪  日  期  110年6月5日 110年4月29日 110年6月9日 偵查（自訴）機關年   度   案  號  臺中地檢110年度偵字第24633號 臺中地檢110年度偵字第29024號等 臺中地檢110年度偵字第29024號等 最後事實審 法        院 臺中地院 臺中地院 臺中地院  案        號 110年度易字第1691號 110年度易字第2059號 110年度易字第2059號  判  決 日 期 110年10月29日 110年12月21日 110年12月21日 確定判決 法        院 臺中地院 臺中地院 臺中地院  案        號 110年度易字第1691號 110年度易字第2059號 110年度易字第2059號  判決確定日期 110年11月30日 111年1月17日 111年1月17日 是否為得易科罰金、易服社會勞動之案件  是 是 是 備           註  臺中地檢111年度執字第1236號 臺中地檢111年度執字第2526號 臺中地檢111年度執字第2526號    編號8-9定應執行有期徒刑10月  
編           號  10 11 12 罪           名  竊盜 竊盜 竊盜 宣    告     刑  有期徒刑8月 有期徒刑7月 有期徒刑5月 犯  罪  日  期  110年7月14日 110年7月25日 110年6月4日 偵查（自訴）機關年   度   案  號  臺中地檢110年度偵字第33175號等 臺中地檢110年度偵字第33175號等 臺中地檢110年度偵字第33175號等 最後事實審 法        院 臺中地院 臺中地院 臺中地院  案        號 110年度易字第2233號 110年度易字第2233號 110年度易字第2233號  判  決 日 期 110年12月30日 110年12月30日 110年12月30日 確定判決 法        院 臺中地院 臺中地院 臺中地院  案        號 110年度易字第2233號 110年度易字第2233號 110年度易字第2233號  判決確定日期 111年2月8日 111年2月8日 111年2月8日 是否為得易科罰金、易服社會勞動之案件  否 否 是 備           註  臺中地檢111年度執字第2632號 臺中地檢111年度執字第2632號 臺中地檢111年度執字第2633號   編號10-11定應執行有期徒刑10月  編號12-13定應執行有期徒刑6月 
編           號  13 14 15 罪           名  竊盜 竊盜 竊盜 宣    告     刑  有期徒刑4月 有期徒刑3月 有期徒刑8月 （2次） 犯  罪  日  期  110年8月8日 110年4月9日 110年5月22日、 110年8月18日 偵查（自訴）機關年   度   案  號  臺中地檢110年度偵字第33175號等 臺中地檢110年度偵字第26900號等 臺中地檢110年度偵字第26900號等 最後事實審 法        院 臺中地院 中高分院 中高分院  案        號 110年度易字第2233號 110年度上易字第939號 110年度上易字第939號  判  決 日 期 110年12月30日 111年5月24日 111年5月24日 確定判決 法        院 臺中地院 中高分院 中高分院  案        號 110年度易字第2233號 110年度上易字第939號 110年度上易字第939號  判決確定日期 111年2月8日 111年5月24日 111年5月24日 是否為得易科罰金、易服社會勞動之案件  是 是 否 備           註  臺中地檢111年度執字第2633號 臺中地檢111年度執字第7439號 臺中地檢111年度執字第7440號   編號12-13定應執行有期徒刑6月  編號15-16定應執行有期徒刑1年2月 
編           號  16   罪           名  竊盜   宣    告     刑  有期徒刑9月   犯  罪  日  期  110年5月23日   偵查（自訴）機關年   度   案  號  臺中地檢110年度偵字第26900號等   最後事實審 法        院 中高分院    案        號 110年度上易字第939號    判  決 日 期 111年5月24日   確定判決 法        院 中高分院    案        號 110年度上易字第939號    判決確定日期 111年5月24日   是否為得易科罰金、易服社會勞動之案件  否   備           註  臺中地檢111年度執字第7440號     編號15-16定應執行有期徒刑1年2月